臺灣彰化地方法院刑事裁定　　　　　　　　　　　　　　九十三年度聲再字第四號
　　聲　請　人　甲○○
右列聲請人因侵占等案件，對於本院九十二年度訴字第八八三號確定判決，聲請再審
，本院裁定如左：
    主  文
再審之聲請駁回。
    理  由
一、本件聲請意旨如聲請再審狀所載（如附件）。
二、按有罪之判決確定後，有因發見確實之新證據，足認受有罪判決之人應受無罪、
    免訴、免刑或輕於原判決所認罪名之判決者之情形，為受判決人之利益，得聲請
    再審；又法院認為無再審理由者，應以裁定駁回之，刑事訴訟法第四百二十條第
    一項第六款、第四百三十四條第一項分別定有明文。又刑事訴訟法第四百二十條
    第一項第六款所謂發見確實之新證據，係指該證據於事實審法院判決前已經存在
    ，為法院、當事人所不知，不及調查斟酌，至其後始行發見，且就證據本身形式
    上觀察，固不以絕對不須經過調查程序為條件，但必須顯然可認為足以動搖原有
    罪確定判決，而為受判決人無罪、免訴、免刑或輕於原判決所認罪名之判決者為
    限。簡言之，受理聲請再審之最後事實審法院，應就聲請再審理由之所謂「新證
    據」，是否具備事實審判決前已經存在，為法院、當事人所不知，事後方行發見
    之「嶄新性」，及顯然可認足以動搖原有罪確定判決，應為無罪、免訴、免刑或
    輕於原判決罪名之「顯然性」二要件，加以審查，為判斷應否准予開始再審之準
    據，此有最高法院八十五年度台抗字第三○八號、第四二四號判決可資參酌。
三、經查：本件聲請人即本院九十二年訴字第八八三號案件之被告甲○○首以其已將
    侵占可提雅股份有限公司（以下稱可提雅公司）之新台幣（下同）九十七萬九千
    六百一十五元、東豐化工股份有限公司之一萬一千八百六十元及四萬零四十八元
    ，均返還原公司，因認本院所認定聲請人侵占之事實尚有誤會，惟按侵占罪係即
    成犯，凡對自己持有之他人所有物，有變易持有為所有之意思時，即應構成犯罪
    ，縱事後將侵占之物設法歸還，亦無解於罪名之成立，最高法院四十三年台上字
    第六七五號判例可資參照，是以縱聲請人嗣後果將侵占之款項返還，仍無解於其
    侵占罪之構成，合先敘明。再者，聲請人固提出泰勝企業有限公司（以下稱泰勝
    公司）之普通日記帳及轉帳傳票，而欲證明泰勝公司對於可提雅公司確有所謂之
    進貨折讓情事，惟經本院調閱該案件之相關卷宗核閱，該卷內確附有聲請人所偽
    造之泰勝公司折讓證明單，且聲請人於調查局訊問、偵查及本院審理中，對於未
    經泰勝公司及可提雅公司之授權即偽造折讓證明單乙節，均坦承不諱，並據證人
    陳美圓證述屬實，是以聲請人偽造折讓證明單之情實堪認定，承審法官據為裁判
    ，尚無任何違誤之處；且本案之爭點本即在於聲請人是否有經過泰勝公司及可提
    雅公司之授權，而開立折讓證明單，並非泰勝公司內部是否確有進貨折讓之情事
    ，則依前開說明，縱認聲請人所提出資料為真，顯然尚不足以動搖原有罪之確定
    判決，自難認已具顯然性而可採為聲請再審之理由。綜上，本件聲請人以刑事訴
    訟法第四百二十第一項第六款之規定聲請再審，揆諸首揭說明，尚無再審理由，
    應予以駁回。
據上論斷，應依刑事訴訟法第四百三十四條，裁定如主文。
中      華      民      國    九十三    年      八      月     十九     日
                                    臺灣彰化地方法院刑事第三庭
                                        審判長法官     李  進  清
                                        法      官     高  文  崇
                                        法      官     紀  佳  良
右正本證明與原本無異。
如不服本裁定，應於裁定送達後五日內向本院提出抗告狀( 須附繕本 )。
                                        法院書記官     陳  鍚  威
中      華      民      國    九十三    年      八      月     十九     日
